臺灣高等法院刑事判決
111年度侵上訴字第67號
上  訴  人  
即  被  告  甲○○


選任辯護人  陳郁婷律師
輔  佐  人
即被告之女  丙○○
上列上訴人即被告因妨害性自主案件，不服臺灣臺北地方法院11
0年度侵訴字第68號，中華民國111年1月25日第一審判決（起訴
案號：臺灣臺北地方檢察署110年度偵字第13898號），提起上訴
，本院判決如下：
    主  文
上訴駁回。
    事  實
一、甲○○前於民國110年4月14日與配偶乙○○至臺北車站某化妝品
    門市（店名詳卷）消費，因而結識該門市美容銷售顧問代號
    AW000-A110153號成年女子（真實姓名年籍詳卷，下稱Ａ女）
    ，並取得Ａ女聯繫方式，嗣於同年月18日以進行商品售後療
    程（即肩頸、臉部按摩）為由邀約Ａ女於同年月19日前往臺
    北車站見面。其等於110年4月19日18時許碰面後，甲○○藉故
    向Ａ女表示可前往其所投宿之臺北市○○區○○○路0段00號8樓天
    成飯店房間進行商品售後療程，遂於同日18時30分許共同至
    天成飯店房間內（房號詳卷），在該房間內，甲○○見僅其與
    Ａ女獨處，認有機可乘，遂將自己所穿襯衫、外褲褪去，僅
    著貼身衣物，要求Ａ女為其進行肩頸按摩，在Ａ女按摩過程中
    ，甲○○竟基於強制猥褻之犯意，先拉住Ａ女左手並親吻Ａ女左
    手前臂，Ａ女旋將手抽回，甲○○再撫摸Ａ女右手及輕拍臉頰，
    復自後方以雙手環抱壓制Ａ女並親吻Ａ女頸部，經Ａ女以手推
    阻、身體掙扎並婉言請甲○○休息，甲○○再度雙手環抱住Ａ女
    之方式壓制Ａ女身體，隔著內褲以生殖器磨蹭、上頂Ａ女臀部
    ，以此方式違反Ａ女意願，對Ａ女強制猥褻得逞。嗣Ａ女佯以
    身體不適至廁所內，以通訊軟體LINE傳送訊息予男友顧○綸
    求救，由顧○綸協助報警而查悉上情。
二、案經Ａ女訴請臺北市政府警察局中正第一分局報請臺灣臺北
    地方檢察署檢察官偵查後起訴。
    理  由
壹、程序部分
一、按性侵害犯罪防治法所稱性侵害犯罪，係指觸犯刑法第221
    條至第227條、第228條、第229條、第332條第2項第2款、第
    334條第2項第2款、第348條第2項第1款及其特別法之罪；又
    行政機關、司法機關及軍法機關所製作必須公示之文書，不
    得揭露被害人之姓名、出生年月日、住居所及其他足資識別
    被害人身分之資訊，性侵害犯罪防治法第2條第1項、第12條
    第2項分別定有明文。另性侵害犯罪防治法第12條所定其他
    足資識別被害人身分之資訊，包括被害人照片或影像、聲音
    、住址、親屬姓名或其關係、就讀學校與班級或工作場所等
    個人基本資料，性侵害犯罪防治法施行細則第6條亦有明定
    。本件上訴人即被告甲○○對告訴人Ａ女所為係犯刑法第224條
    之罪嫌，屬性侵害犯罪防治法所稱之性侵害犯罪，因本院所
    製作之判決係屬必須公示之文書，為避免被害人身分遭揭露
    ，依上開規定，對於本案告訴人Ａ女、Ａ女父親、Ａ女案發時
    男友顧○綸等足資識別身分之資訊，均予以隱匿並註明參照
    卷內事證，合先敘明。
二、證據能力：
(一)證人即告訴人Ａ女於警詢陳述之證據能力：
　⒈按被告以外之人於檢察事務官、司法警察官或司法警察調查
    中所為之陳述，與審判中不符時，其先前之陳述具有較可信
    之特別情況，且為證明犯罪事實存否所必要者，得為證據，
    刑事訴訟法第159條之2定有明文。亦即，被告以外之人於檢
    察事務官、司法警察（官）調查時所為之陳述，屬傳聞證據
    ，依同法第159條第1項規定，本無證據能力，為補救實務上
    採納傳聞法則可能發生之蒐證困難問題，自有使上開陳述例
    外取得證據能力，始符實體真實發見之訴訟目的，因此在前
    開審判外陳述具備「可信性」及「必要性」二要件，始例外
    得適用上開第159條之2、第159條之3規定，認有證據能力而
    得採為證據。此所稱「必要性」要件，指該審判外陳述為證
    明犯罪之待證事實存在或不存在所不可或缺，亦即就具體個
    案案情及相關卷證判斷，為發現實質真實目的，認為除該項
    審判外之陳述外，已無從再就同一供述者取得與 其上開審
    判外陳述相同供述內容，倘以其他證據代替，亦無從達到同
    一目的之情形而言；「可信性」要件，則指陳述係在特別可
    信為真實之情況下所為者而言，亦即法院應斟酌陳述時外部
    附隨環境或條件，例如時間之間隔、是否為有意識之迴避、
    有無受外力干擾或事後串謀、警詢製作之筆錄記載是否完整
    、是否出於自由意識陳述等情，綜合判斷，細究陳述人問答
    態度、表情與舉動之變化，以查是否具較可信之特別情況，
    若陳述係在特別可信之情況下所為，虛偽陳述之危險性不高
    ，雖係審判外陳述，或未經反對詰問，仍得承認其有證據能
    力。至所謂「其先前之陳述與審判中不符」，係指該陳述之
    主要待證事實部分，自身前後之供述有所不符，導致應為相
    異之認定，此並包括先前之陳述詳盡，於後簡略，甚至改稱
    忘記、不知道或有正當理由而拒絕陳述（如經許可之拒絕證
    言）等實質內容已有不符者在內。
　⒉證人Ａ女於原審審理時，就被告進入飯店房間後是否立即脫去
    衣物僅剩內衣褲、被告親吻告訴人細節、告訴人如何抗拒被
    告等攸關本案案情重要事項【見原審公開卷（下簡稱原審卷
    ）第377至379、388頁】所為證述，與其於警詢時所述有所
    不同或較為簡略。衡諸Ａ女於警詢時，係採取一問一答方式
    ，且斯時證述較接近案發時點，記憶應較為清晰，憑信性甚
    高，且從未主張警員詢問時有以強暴、脅迫、威脅、利誘或
    其他不正方法詢問，足證其於警詢時之陳述應係本於個人知
    覺體驗所為，並無受到不當汙染或外界干擾，虛偽陳述之危
    險性偏低，可信度甚高。且Ａ女關於被告涉犯本案強制猥褻
    犯罪行相關事實經過，既屬妨害性自主犯罪行為，多較為隱
    密，僅存在彼此之間，尚無從以其他證據取代而達同一目的
    ，實為證明犯罪事實存否所必要，而得採為本案之證據。
(二)證人顧○綸於原審審理中所為證述之證據能力：
　⒈按證人陳述之證言中，關於轉述其聽聞自被害人陳述被害經
    過部分，屬與被害人之陳述具同一性之累積證據，並不具補
    強證據之適格。但證人陳述其與被害人接觸時關於被害人之
    情緒、態度等精神狀況及其身體、舉止等相關情形，而據以
    作為情況證據（間接證據），以之推論被害人陳述當時之心
    理或認知，或是供為證明該侵害事件對該被害人所產生之影
    響者，其所陳述見聞之事實與證人之知覺間具有關聯性，則
    為適格之補強證據（以上所述即屬補強證據原則或法則）（
    最高法院108年度台上字第1504號判決意旨參照）。
　⒉證人顧○綸經原審傳喚到庭接受交互詰問，其關於案發時Ａ女
    如何向其求助、其如何聯繫Ａ女父親、警察等查獲被告之過
    程、Ａ女案發後出現持續哭泣、激動等異常情緒反應，此等
    事項為證人顧○綸親身經歷之事實，而非轉述引用Ａ女告知之
    現場案發過程，揆諸上開說明，自具補強證據之適格。辯護
    人以證人顧○綸並未親見親聞而係聞自Ａ女後之轉述，與Ａ女
    證述屬同一性證據，主張無證據能力而不得作為補強證據云
    云（見本院卷第414頁），恐有誤會。
(三)性侵害被害人調查表㈠㈡、性侵害案件嫌疑人調查表㈠、疑似
    性侵害案件證物採集單、性侵害犯罪事件通報表、臺北市立
    聯合醫院（婦幼院區）110年4月19日診斷證明書及振興醫療
    財團法人振興醫院（下稱振興醫院）110年12月9日、111年3
    月31日診斷證明書之證據能力：
　⒈按刑事訴訟法第159條之4第2款規定，除顯有不可信之情況外
    ，從事業務之人於業務上或通常業務過程所須製作之紀錄文
    書、證明文書，得為證據。又醫師法第17條規定，醫師如無
    法令規定之理由，不得拒絕診斷書之交付。醫師係從事醫療
    業務之人，病患如為查明病因並以接受治療為目的，而到醫
    療院所就醫診治，醫師於例行性之診療過程中，對該病患所
    為醫療行為，於業務上出具之診斷書，屬於醫療業務上或通
    常醫療業務過程所製作之證明文書，固該當於上開條款所指
    之證明文書（最高法院102年度台上字第783號判決意旨參照
    ）。
　⒉性侵害被害人調查表㈠㈡、性侵害案件嫌疑人調查表㈠、疑似性
    侵害案件證物採集單、性侵害犯罪事件通報表（見偵13898
    號不公開卷第79至102頁），係案發後臺北市政府警察局婦
    幼警察隊警員職務上製作之紀錄文書；臺北市立聯合醫院（
    婦幼院區）110年4月19日診斷證明書（見偵13898號不公開
    卷第103頁）亦為警員陪同並協助Ａ女前往醫院檢查與觀察後
    ，由診治醫師所為之業務上證明文書，均表徵Ａ女有於案發
    後立即報警處理與採證之事實，且無顯不可信之情況，依刑
    事訴訟法第159條之4第1、2款規定，上開文書應具有證據能
    力。
　⒊再振興醫院110年12月9日、111年3月31日診斷證明書（見原
    審卷第307頁、本院卷第111頁），係由診療醫師所依法製作
    病歷後所轉錄診斷病名之證明文書，屬於醫療業務上或通常
    醫療業務過程所製作之證明文書，亦無證據足認有何顯有不
    可信之情況，依刑事訴訟法第159條之4第2款規定，自有證
    據能力。　　
　⒋被告、輔佐人及辯護人固就此部分予以爭執（見本院卷第419
    至420、422至423頁），然核其等所述內容，實係爭執證明
    力，與證據能力無涉，至該證據對於待證事實證明之程度，
    屬證明力之問題，由本院依相關資料判斷如後；又辯護人所
    引用本院110年度侵上訴字第101號判決之案例事實及相關證
    據，與本案並不相同，自無從比附援引，附此敘明。
(四)內政部警政署刑事警察局110年6月15日刑生字第0000000000
    號鑑定書之證據能力：
　　上開鑑定書為檢察機關概括授權警方送由鑑定機關鑑定所出
    具之書面鑑定報告，依刑事訴訟法第159條第1項及同法第20
    8條第1項準用同法第206條第1項之規定，為傳聞法則之例外
    ，自得作為本案證據。
(五)自臺北車站至天成飯店間道路監視器影像畫面擷圖之證據能
    力：
　　按錄影係以機器設備將事件經過如實照錄，苟未經過人為剪
    接，其內容即係所錄事實之重現，並未摻雜任何人之作用，
    致影響內容所顯現之真實性，自有證據能力。查卷附火車站
    至飯店間道路監視器影像畫面擷圖，係臺北市政府警察局中
    正第一分局警員於案發後調閱沿途監視器錄影而取得，並有
    依監視錄影製作原審不公開卷內擷圖共10張（見原審不公開
    卷第5至9頁），係利用攝影器材將實體物品或可以視覺感官
    認知之現象予以拍攝，警員再將畫面予以擷取，為保全拍攝
    時物品或現象所呈現之方法，於證據方法而言，具有與該物
    品或現象相同之效用，並非供述證據，無傳聞法則之適用。
    被告及辯護人雖以警察故意略而未擷取Ａ女與被告間之親密
    動作，有湮滅證據之嫌，主張該等擷圖不能佐證其有犯罪等
    語，然被告及辯護人並未否認監視器錄影畫面之真實性，而
    本案承辦員警與被告、Ａ女均無何情誼或利害關係，自無其
    動機及理由刻意就雙方互動、身體接觸等互動影像不予擷圖
    之理，且觀擷圖之時間（110年4月19日18時22分37秒、25分
    20秒、25分26秒、25分46秒、27分、27分37秒、27分58秒、
    28分20秒、30分11秒、30分13秒），雖非每分鐘均擷取但時
    間上尚屬密接，審酌上開證據資料製作時之情況，尚無違法
    不當之瑕疵，且與本案待證事實間具有相當關聯性，認以之
    作為證據應屬適當，均有證據能力。　　
(六)Ａ女與證人顧○綸間通訊軟體LINE對話紀錄之證據能力：
　　按社群網站或通訊軟體之對話紀錄，係社群或通訊軟體儲存
    用戶互動對話及情境表達紀錄，此為依據社群或通訊軟體之
    儲存功能，以機械作用真實保存當時對話之內容，就紀錄本
    身而言，未經人為操作，非屬人類意思表達之言詞或書面陳
    述，性質上為非供述證據（最高法院109年度台上字第5071
    號判決意旨參照）。查本件Ａ女與證人顧○綸間LINE對話紀錄
    （見偵13898號不公開卷第175至185頁、原審卷第419至423
    ），乃LINE儲存用戶互動對話及情境表達紀錄，以機械性能
    儲存對話當時所呈現之連續互動內容及情境表達紀錄，非屬
    人類意思表達之言詞或書面陳述，且以LINE對話本身之存在
    為待證事實，並非「被告以外之人於審判外之言詞或書面陳
    述」之傳聞證據，其證據能力之有無，端視其取得證據之合
    法性及已否依法踐行證據之調查程序，以資認定。上開LINE
    對話紀錄係證人顧○綸於偵查中將訊息擷圖提出予警方，及
    於原審當庭提出並經以投影機提示於法庭大螢幕後，拍攝手
    機畫面擷圖附卷，有顧○綸之警詢筆錄、原審勘驗筆錄在卷
    可核（見偵13898號不公開卷第48頁、原審卷第396頁），堪
    可認定非公務員違法取得。再上開LINE對話紀錄與本案犯罪
    事實具有自然關聯性，經參與對話之人員即Ａ女於原審具結
    證稱確係其與顧○綸之對話內容在卷（見原審卷第380頁），
    而兩段LINE對話紀錄上通訊對象均顯示暱稱「喵喵」相同，
    堪認通訊雙方均為Ａ女與顧○綸，且觀該對話紀錄內容時間連
    續，復無事證足認有透過偽造、變造所取得之情事，並經本
    院依法踐行證據調查之調查程序（見本院卷第417頁），均
    應認有證據能力。被告及輔佐人就上開LINE對話紀錄表示爭
    執（見本院卷第417、421至422頁），然核其所述內容，實
    係爭執證明力，與證據能力無涉，至該證據對於待證事實證
    明之程度，屬證明力之問題，由本院依相關資料判斷如後。
(七)Ａ女所提供手機內語音留言檔案之證據能力：
　　上開語音留言檔案係證人Ａ女於原審審理時當庭提供，經原
    審開啟手機語音留言檔（檔名123），先是機器發出「從000
    0000000傳送過來」，後有一男子聲表示「你不要害我」等
    語，有原審勘驗筆錄在卷可查（見原審卷第382頁），而足
    以確認其形式上之真正。該語音留言檔案，係Ａ女案發後數
    日收到簡訊通知才發覺有此筆語音留言，方於110年4月23日
    進行儲存保留等情，亦據其證述明確（見原審卷第382、383
    頁），且上開門號0000000000號行動電話號碼為被告使用，
    業據被告於警詢及原審審理時供述在卷（見偵13898號公開
    卷第13頁受詢問人欄、原審卷第510頁），又被告手機並未
    扣案，堪認上開行動電話門號於案發後仍在被告持有中，難
    認有他人能以被告持有之行動電話門號語音留言給Ａ女。又
    上開語音留言係於電話發話時，即自動以電磁紀錄方式紀錄
    ，性質上非屬供述證據，不適用傳聞法則，是以，既無證據
    顯示或證明前開語音留言檔案係Ａ女偽造或變造，或非被告
    手機號碼所傳出之情事，自得採為證據。被告、輔佐人及辯
    護人以被告不會使用語音留言、案發時包包被警方拿走云云
    ，爭執上開通聯記錄之證據能力（見本院卷第420至421頁、
    原審卷第510頁），顯然無據。　　
(八)Ａ女所提供手機內與門號0000000000號行動電話在110年4月1
    8日至19日通聯紀錄之證據能力：
　　上開通聯紀錄係證人Ａ女於原審審理時當庭提供，經原審以
    投影機提示於法庭大螢幕後，拍攝手機畫面擷圖附卷，有原
    審審理時勘驗筆錄在卷可查（見原審卷第390、413、415、4
    17頁），而足以確認其形式上之真正。且上述資料係於電話
    發（受）話時，手機即自動以電磁紀錄方式紀錄，性質上非
    屬供述證據，不適用傳聞法則，既查無違法取證之情，自得
    採為證據，被告、輔佐人及辯護人爭執上開通聯記錄之證據
    能力（見本院卷第421頁），顯然無據。　　
(九)其餘認定本案犯罪事實之非供述證據，並無證據證明係違背
    法定程序所取得，亦無顯有不可信之情況，且經本院於審理
    期日合法調查，該等證據自得作為本案裁判之資料。至其他
    未引用作為認定被告有罪基礎之證據，爰不就該等證據能力
    之有無予以說明，附此敘明。
貳、實體部分
一、認定犯罪事實所憑證據及其理由：
(一)訊據被告固不否認於110年4月19日在天成飯店房間內，由Ａ
    女為其進行按摩服務，並在過程中，撫摸Ａ女手部與臉頰、
    親吻Ａ女頸部、以生殖器磨蹭Ａ女臀部等事實，惟矢口否認有
    何強制猥褻犯行，辯稱：從110年4月14日第1次見面時，Ａ女
    就對我動情，牽著我的手不放，還把自己手機號碼抄給我，
    約我見面，案發當日Ａ女也同意去飯店，去飯店的路上我們
    有很親密的動作，在飯店房間內我撫摸Ａ女的手與臉頰、親
    吻她的脖子，及以生殖器磨蹭她的臀部時，都是Ａ女同意，
    雙方自願，她事後叫男友顧○綸報警，顧○綸立即就帶警察前
    來案發地點，可見Ａ女早有預謀仙人跳云云（見原審卷第74
    至77、140、507頁、本院卷第120、428、429頁）；輔佐人
    為被告陳稱：Ａ女以肚子痛在廁所內待了20至30分鐘，期間
    被告並未做出任何強制或要求Ａ女之行為，顯然被告是尊重Ａ
    女的，因此在Ａ女說請被告休息之前，以Ａ女表達的方式，被
    告無法認知Ａ女有拒絕之意，且從兩人自火車站走到飯店途
    中，可以看見Ａ女表情並無不悅，Ａ女自願走在被告旁邊或後
    方，被告並沒有強迫Ａ女進入飯店云云（見本院卷第121頁）
    ；辯護人則為被告辯護稱：從一開始Ａ女在化妝品門市對被
    告撫摸的曖昧態度，到雙方私約出來見面，再有服務費的說
    明，最後不僅沒反對被告脫衣服，甚至叫被告到床上休息，
    都會讓被告有Ａ女為性暗示的想法，故被告主觀上認為Ａ女是
    同意的，才會有擁抱跟親吻的行為，其並無強制猥褻的主觀
    犯意；Ａ女身上沒有任何因為抗拒動作造成之傷勢，表示兩
    人並無拉扯，且在被告擁抱Ａ女過程中，Ａ女並未拒絕，只說
    要去廁所，直到警察敲門，因此被告認為Ａ女是仙人跳；另Ａ
    女事後在父親及男友前的反應，並不能推論被告案發時有違
    反Ａ女意願的主觀認識跟客觀行為，且證人顧○綸未親見親聞
    ，其證言無法補強Ａ女指訴云云（見本院卷第435至437頁）
    。
(二)經查：
  ⒈被告前於110年4月14日與配偶乙○○至臺北車站某化妝品門市
    消費，因而結識店內美容銷售顧問Ａ女，並取得Ａ女聯繫方式
    ，嗣於同年月19日與Ａ女相約在臺北車站見面，再一同前往
    天成飯店房間內，由Ａ女為被告進行肩頸、臉部按摩服務等
    事實，業據被告供承在卷（見偵13898號公開卷第16至17、1
    26頁、原審卷第74至75、102、509、512至513頁），核與證
    人即告訴人Ａ女於警詢及原審審理時之證述大致相符（見偵1
    3898號不公開卷第29至30頁、原審卷第371至377頁），且有
    天成大飯店客戶檔案資料1紙、訂房資料1份、天成飯店監視
    器影像光碟1片、天成飯店監視器影像畫面擷圖共4張、臺灣
    臺北地方檢察署檢察事務官110年6月29日製作之勘驗報告、
    原審110年10月19日製作之勘驗筆錄暨監視器影像擷圖各1份
    、臺北車站內側與外側附近道路監視器影像畫面擷圖共10張
    、現場照片12張附卷可稽（見偵13898號公開卷第59至65、6
    7至69頁、偵13898號不公開卷第57至58、193至198頁、原審
    卷第130至136、141、143、145、157、159、173、175、191
    、193頁、原審不公開卷第5至9頁），此部分事實，堪可認
    定。
　⒉被告確有對Ａ女為事實欄一所載之強制猥褻行為：
  ⑴證人Ａ女於警詢證述：被告是我的客戶，110年4月14日被告與
    他的妻子在我們公司北車門市外觀望，學姊邀請他們進來門
    市體驗才認識，被告有留下我的名字跟電話，我是110年4月
    18日接到被告電話；110年4月19日18時30分許，當時我在天
    成飯店，被告一進到房間就脫下襯衫外套跟長褲鞋襪，只剩
    白色汗衫跟藍色四角褲，我一開始幫他做肩頸按摩，他坐在
    房間椅子上，我在他後方，他坐著轉身拉我的左手親我左手
    前臂處，我當下愣了一下將手抽回，他又拉起我右手袖子摸
    我的手，說我皮膚很白，拉下我口罩用右手拍我左臉頰兩下
    ，我趕快戴好口罩後，他又拍我臉頰兩下，當時他已經站起
    來從我後方環抱我，親我的脖子，從右邊親到左邊，我想掙
    脫，跟他說「大哥你累了，要不要去休息一下？」我有推他
    ，想把他推走，他又繞到我的後面微蹲，隔著四角褲用他的
    生殖器摩擦我的臀部，做往上頂的動作，我想辦法要掙脫，
    趁他沒看到時從包包拿出手機藏在衣服內，跟他說肚子不舒
    服要去廁所，將自己反鎖在廁所內等語（見偵13898號不公
    開卷第29至31頁）、於原審審理時證述：我與被告在110年4
    月14日認識後，在同年月18日接到他的電話，被告表示要請
    我吃飯及進行14日在門市幫他與妻子一起做的那個療程，就
    是使用公司產品在肩頸及臉部上進行按摩的過程，這是購買
    公司產品附帶的服務，是為了讓客戶瞭解產品的功效，後來
    被告與我在同年月19日下午聯繫上，他說他在臺北車站的某
    個出口，因此我在當天晚間5、6點時到臺北車站與被告碰面
    ，他原本說要帶我去吃飯，然後又一直轉移話題說要去飯店
    ，一開始我向被告表示要不要到門市進行療程，但被告並沒
    有聽我的意見，我們到達天成飯店房間，被告先請飯店人員
    處理完機上盒問題，當時我一直站在靠近床的一個角落，完
    全沒有接近被告，被告在飯店人員進入房間時就脫掉西裝外
    套，在飯店人員離開後，被告就開始脫下裡面襯衫跟外褲，
    只剩汗衫跟貼身衣物，然後開始進行療程；當時我請被告坐
    在椅子上，站在被告背後，對肩頸部分進行按摩，接著被告
    轉身拉我的手臂，一直親吻我的手臂，然後拉下我的口罩拍
    我的臉，後來被告轉到我的後面，隔著他的貼身衣物，以生
    殖器磨蹭我的臀部，我是處於驚嚇的狀態，我還口頭請他休
    息一下，就是要拒絕他這樣一連串的騷擾與動作；當時被告
    在我背後以兩手從後方環抱住我，把我固定住，我的身體有
    掙扎，但被告並沒有理會，我有做掙扎、推他的動作，口頭
    上也向被告表示「你是不是累了，身體不舒服，需不需要休
    息一下」，剛好我做了一個轉身的動作產生了空檔，我就把
    包包裡的手機拿出來藏在身上，並藉口身體不適躲去廁所，
    在廁所裡向我前男友求救，我在訊息裡有跟前男友提到被告
    有親我脖子，確實有此事等語（見原審卷第372至379、381
    、385至388頁），是證人Ａ女所陳遭被告猥褻過程清楚而詳
    盡，對被告有親吻其頸部、以生殖器摩擦其臀部，且於過程
    中其有抽回手、以手推拒、身體掙扎，並婉言迴避被告進一
    步舉動等基本情節大致相符，並無說詞反覆之情，已無重大
    明顯之瑕疵或矛盾可指。佐以Ａ女於原審審理時憶及案發情
    境，因難掩傷痛而數度深呼吸、哭泣（如後述），可徵Ａ女
    若非親歷其事，尚難憑空杜撰，表演情緖，實難認Ａ女有何
    故意虛捏上情，誣陷被告之意圖、動機或作為甚明。況參以
    被告於警詢、偵訊、原審準備程序時均供稱：我在Ａ女按摩
    我的過程中，牽她的手並親吻，也有親她的脖子、抱著她，
    後來她突然說肚子很痛要上廁所，就到廁所內了等語（見偵
    13898號公開卷第17、126頁、原審卷第75、103頁）；且Ａ女
    於案發後，旋於同日前往臺北市立聯合醫院婦幼院區急診，
    經採集可疑之頸部跡證送往內政部警政署刑事警察局鑑驗後
    ，認Ａ女頸部採集之跡證檢出一男性Y染色體DNA-STR型別，
    與被告型別相符乙情，有性侵害被害人調查表㈠㈡、性侵害案
    件嫌疑人調查表㈠、疑似性侵害案件證物採集單、性侵害犯
    罪事件通報表、臺北市立聯合醫院（婦幼院區）診斷證明書
    、內政部警政署刑事警察局110年6月15日刑生字第00000000
    00號鑑定書（見偵13898號不公開卷第79至83、91至92、97
    、101至103、189至191頁），益徵證人Ａ女所證述其遭被告
    親吻手臂、頸部及以生殖器磨蹭、上頂其臀部等語，應非虛
    妄。
  ⑵Ａ女案發後之行為表現及情緒反應符合一般人遭受性侵害之情
    狀：
　①按性侵害犯罪案件因具有隱密性，通常僅有犯罪行為人與被
    害人在場，訴訟上不免淪為各說各話之局面，然認定犯罪事
    實所憑之證據本不以直接證據為限，即綜合各種間接證據，
    本於推理作用，為認定犯罪事實之基礎，如無違背一般經驗
    法則，並非法所不許。又此類犯罪之被害人除生理上遭受傷
    害之外，心理層面所受傷害亦匪淺，導致罹患創傷後壓力症
    候群或其他相關精神、心理疾病之比例甚高，客觀上有其案
    件特殊性。實務上對於性侵害犯罪被害人於案發後相當時間
    內顯示精神陷於驚慌、崩潰等等情緒控制能力起伏變化之客
    觀情形，恆認尚非不得採為關於被害人陳述實質證明力評價
    之補強證據，而對被害人親友或其他第三人證述案發後親自
    目睹被害人上揭情緒反應之情節，亦認均係彼等實際體驗之
    事實而可採為間接證明被害人所為指述真實性之情況證據，
    與單純轉述被害人在訴訟外自陳被害經過因係傳聞而僅屬累
    積證據之性質迥不相同（見最高法院104年度台上字第580號
    判決意旨參照）。次按透過「被害人陳述」以外之證據，得
    證明被害人聲稱被害事件時之言行舉止、情緒表現、心理狀
    態或處理反應等情景者（間接事實），係獨立於（即不同於
    ）被害陳述之證據方法暨資料，屬具補強證據適格之情況證
    據，可藉其與待證事實有蓋然性之常態關聯，資為被害人遭
    遇（直接事實）致生影響之推理素材，此並非傳聞自被害陳
    述之重複或累積，當容許由法院透過調查程序，勾稽被害陳
    述相互印證，進而產生事實認定之心證（最高法院108年度
    台上字第3388號判決意旨參照）。
　②證人Ａ女於警詢及原審審理時證稱：被告在我的後方抓住我時
    ，我有做掙扎的動作，並做了一個轉身的動作，因此產生了
    空檔，我就趁機將包包內的手機拿出來藏在衣服內，向被告
    說肚子不舒服要去廁所，便將自己反鎖在廁所內，我先打電
    話給男友顧○綸，以很撒嬌的狀態跟他說「老師，最近怎麼
    樣？過得好嗎？」，因為被告一直在廁所門口堵我，我怕如
    果我直接在電話中說要請顧○綸報警，可能會對我本身造成
    危害，因此我才選擇用這樣的方式向顧○綸告知我真的出事
    情，但他不太理解，我就改用LINE文字訊息跟他說明狀況，
    要他幫忙報警，後來顧○綸有聯繫到我父親，我請他們報警
    ，顧○綸、我父親及警方到飯店後，警方有用手機先跟我通
    話，要我以廁所內的緊急電話聯繫櫃檯確認房間後，飯店服
    務生再以客房服務的方式，要被告開門，我是在確認警察到
    場後才開廁所門出來，我被救出時，一直哭很難過、很不舒
    服等語（見偵13898號不公開卷第31、34頁、原審卷第379至
    381頁）。
　③證人顧○綸於原審審理時證述：案發當天晚上7點左右，被害
    人打LINE電話給我，但是我沒接到電話，後來她傳訊息給我
    要我趕快接電話，還請我報警；我們通話一開始她就說「老
    師好久不見」，我覺得奇怪，因為她平常不會這樣叫我，然
    後她又說「有空可以見個面」，因為她講話的方式與平常不
    同，我有點嚇到，想說她有點反常所以就掛了電話，直接以
    訊息問她說「妳嚇到我了，到底發生什麼事情」，Ａ女就說
    她出事了，接下來我立即再用LINE電話回撥一次，聽她目前
    的狀況，同時間我向Ａ女父親確認她是否在家，Ａ女父親表示
    Ａ女下午就離開家了，我才發覺不對，真的事情有問題，就
    報警處理；Ａ女有向我表示「上次的爺爺把我帶到飯店騷擾
    我」，在案發前Ａ女有跟我提過這個爺爺是她的第一個業績
    ；當天我從家裡出發，同時與Ａ女父親聯絡，我先在天成飯
    店外面等警察過來，警察是在我撥完電話後約10幾分後到達
    的，警察到場後，我有看Ａ女表示目前的狀況，並給警察看
    我和Ａ女的對話紀錄，但警察說這樣無法確認是哪間房間，Ａ
    女跟我們說她在8樓，但是我們發現8樓沒有Ａ女講的房號，
    然後向飯店櫃檯查看客人資料，查到有高雄來的楊姓客人，
    並請Ａ女打緊急電話後，就立即上門，門打開後Ａ女立即從廁
    所衝出來，她就抱著她爸爸開始哭，她一直哭，情緒很激動
    等語（見原審卷第391、392、394、396至397頁）。
　④觀諸Ａ女與顧○綸間LINE對話紀錄，可知Ａ女確有於案發當日19
    時2分許傳送訊息予顧○綸，要求其代為報警，並告知遭被告
    帶至天成飯店性騷擾，嗣由員警與Ａ女對話，並要求Ａ女假裝
    講電話，同時拿起緊急電話撥打至櫃檯等情，有其等間對話
    紀錄1份在卷可稽（見偵13898號不公開卷第175至185頁）。
　⑤復經原審當庭播放卷附案發當日監視器影像畫面光碟結果：
    被告及Ａ女於18時30分進入天成飯店，顧○綸於19時39分許偕
    同員警到場，Ａ女父親則於19時57分許抵達天成飯店，嗣員
    警與Ａ女父親、顧○綸搭乘電梯至該飯店8樓，而Ａ女於19時59
    分許抱著其父親出現在8樓長廊，並有身體往前微彎哭泣之
    動作，且臉部呈紅色，Ａ女父親則以右手拍其背部安撫之，
    過程中，顧○綸走至Ａ女身後，亦抱住Ａ女安撫之，Ａ女則有將
    頭往後仰哭泣、低頭啜泣樣、掩面等動作，後Ａ女父親摟著Ａ
    女肩膀往電梯處移動，過程中Ａ女皆低著頭，Ａ女走至電梯按
    鈕前時，上半身微彎，靠在電梯按鈕前之櫃子上，顧○綸因
    而走至Ａ女身後，抱住Ａ女，Ａ女父親則在旁數次將手放在Ａ女
    背部，嗣電梯門開啟，Ａ女及其父親先進入，因見被告朝電
    梯處前進，遂走出電梯，斯時Ａ女有以左手掩面之動作，並
    往長廊離去，待被告及員警進入電梯離開8樓後，Ａ女及其父
    親、顧○綸始走向電梯處，過程中，顧○綸將右手放在Ａ女後
    背，Ａ女則有右手掩面之動作，隨後3人皆進入電梯並消失在
    畫面中等節，有原審110年10月19日勘驗筆錄暨擷圖1份在卷
    足參（見原審卷第130至138、147至155、159至171、175至1
    89、193至209、213至233頁）。
　⑥再本件案發後，Ａ女經醫師診斷罹有憂鬱症、社交畏懼症及創
    傷後壓力症合併失眠等疾病等情，且因上述診斷持續在振興
    醫院身心科就診，有振興醫院110年12月9日、111年3月31日
    診斷證明書附卷可參（見原審卷第307頁、本院卷第111頁）
    。復佐以Ａ女於原審審理時，多次出現「深呼吸、掩面哭泣
    、啜泣、聲音顫抖、大聲哭泣、反覆深呼吸」等情緒激動反
    應，並因此暫休庭待Ａ女情緒平復等情（見原審卷第373、37
    6、377、378、379、381、382、383、387、389、390頁），
    足徵Ａ女確有如診斷證明書所載之創傷後壓力症及所表現出
    來環境適應之身心症狀。
　⑦綜合上開事證，可見Ａ女於案發後隨即躲進廁所內向男友顧○
    綸告以上情，旋即要求顧○綸代為報警，並在員警到場後逃
    離現場時，有哭泣、啜泣、情緒激動等負面情緒反應等節，
    此與一般性侵害者於事後陳述、回憶自己身體遭侵犯過程時
    ，情緒上常會出現激動、哭泣、排斥之真摯反應或向親近之
    人傾訴，以尋求他人之協助之事後反應相當。而有無遭受性
    侵害一事係關乎個人重要名節，倘非確有其事，衡情當不至
    虛構自身遭性侵害之情節，自毀清譽，並向友人陳述上情，
    且於陳述時表現出前揭自然情緒反應，益徵Ａ女前開指述被
    告違反其意願以事實欄一所載方式對其為猥褻行為等情節屬
    實，堪以採信。至辯護人以：顧○綸聞自Ａ女之陳述，屬重複
    性證據，不能補強Ａ女指訴，且Ａ女事後在父親及男友前之反
    應，不能推論本案有違反Ａ女意願；且Ａ女於警詢時已自陳有
    憂鬱症及社交恐懼症，難認其後所出具之診斷證明書載有憂
    鬱症、社交畏懼症及創傷後壓力合併失眠等症狀據以推論其
    確有受被告性侵等語，然如前揭說明，證人顧○綸之證述與Ａ
    女之診斷證明書係用以證明關於Ａ女面臨被害事件之言行舉
    止、情緒表現、心理狀態及處理反應等間接事實，而此業經
    法院綜合LINE對話紀錄、案發現場監視錄影畫面、Ａ女於原
    審審理時庭訊表現反應等各證據資料相互印證以資補強Ａ女
    之證述憑信性，並非傳聞自被害陳述之重複或累積，亦非用
    以作為認定犯罪事實之直接證據，是辯護人上開所指，難認
    有據，委無足採。
　⑶被告確有違反Ａ女之意願而為猥褻之行為：
　①按刑法第16章妨害性自主罪章而言，所保護法益為個人性自
    主決定權，即個人享有免於成為他人性客體的自由，可依其
    意願自主決定「是否」、「何時」、「如何」及與「何人」
    為性行為，此乃基於維護人性尊嚴、個人主體性及人格發展
    的完整，並為保障個人需求獲得滿足所不可或缺的基本權利
    。強調「性自主決定權」即「性同意權」，意指任何性行為
    都應建立在相互尊重，彼此同意的基礎上。因此，對方沉默
    時不是同意，對方不確定或猶豫亦不能認為是同意，即便於
    對方單獨與你同行回家或休息，同意擁抱或接吻，亦不能單
    以此互動即認對方已默示同意發生性行為，更猶不得將性侵
    害的發生歸咎於被害者個人因素或反應（例如不得將被害人
    穿著曝露或從事與性相關之特殊行業等作為發生性行為的藉
    口，或指摘被害人何以不當場求救、立即報案、保全證據，
    或以被害人事後態度自若，仍與加害者保有曖昧、連繫等情
    狀即推認被害者應已同意而合理化加害者先前未經確認所發
    生的性行為），卻忽視加害者在性行為發生時是否確保對方
    是在自願情況下的責任。次按刑法強制猥褻罪之成立，係以
    行為人對於被害人施加強暴、脅迫、恐嚇、催眠術或其他違
    反其意願之方法，為其要件，且所稱其他「違反其意願之方
    法」，應係指該條所列舉之強暴、脅迫、恐嚇、催眠術以外
    ，其他一切違反被害人意願之方法，妨害被害人之意思自由
    者而言（最高法院111年度台上字第2330、2331號判決意旨
    參照）；而所稱「違反其意願之方法」並不以使被害人達於
    不能抗拒之程度為必要，祇須所施用之方法違反被害人之意
    願，足以壓抑被害人之性自主決定權者，即足當之。行為人
    縱未施強暴、脅迫、恐嚇、催眠術，但只要行為人製造一個
    使被害人處於無助而難以反抗、不敢反抗或難以逃脫之狀態
    ，達於妨害被害人之意思自由者，即屬之。至於被害人於遭
    受侵害時曾否喊叫或呼救、有無肢體掙扎或抗拒動作均非所
    問（最高法院107年度台上字第530號判決意旨參照），尤其
    ，對於被害人有明示反對、口頭推辭、言語制止或肢體排拒
    等情形，或「閃躲、撥開、推拒」的動作，行為人猶然進行
    ，即非「合意」，而已該當於強制猥褻，絕非強制觸摸而已
    （最高法院108年度台上字第1800號判決意旨參照）。
  ②查本案案發當時，Ａ女業於被告拉其左手親吻左前臂時，已以
    將手抽回，拒卻被告親密行為之繼續，復於被告將Ａ女口罩
    拉下而拍Ａ女臉頰時，Ａ女旋將口罩戴好，於過程中Ａ女並以
    手推拒、身體掙扎，且婉言請被告休息等舉動，業據Ａ女證
    述明確（見偵13898號不公開卷第30、31頁、原審卷第377、
    388、389頁），由Ａ女將手抽回、口罩戴回，甚至在被告自
    後方環抱親吻其頸部時，亦有掙扎、推拒之動作，均足認Ａ
    女已將其拒絕、排斥、否定及不願意之心態展露於外；依被
    告案發時之年齡已逾73歲、自稱高商畢業及大學肄業之智識
    程度及經營電台之社會經驗（見本院卷第127、485、432頁
    ），見甫滿20歲尚屬年輕之Ａ女有此舉止，當可清楚瞭解Ａ女
    已傳達無欲與被告為猥褻或有進一步性行為之訊息。復參以
    證人Ａ女於原審審理證稱：當時是被告主動帶我前往，不然
    我並不曉得有這間飯店的存在，其實在找到這份工作之前，
    我對於臺北車站的週邊相當不熟悉等語（見原審卷第375頁
    ），而以Ａ女與被告僅屬見過一面之顧客銷售並無任何男女
    感情依附關係，Ａ女當時處於不熟悉之陌生場域，與被告同
    在密閉空間裡，Ａ女既有以口頭、推阻方式拒卻被告，已委
    婉但明確表達其不願意，則Ａ女顧慮當時處境、自身生命安
    全，避免遭到更大危害，致未能採取更加激烈手段阻止，此
    屬本能正常反應，尚無從以此遽認被告未違反Ａ女之意願。
    被告、辯護人或輔佐人以Ａ女未拒絕被告擁抱或Ａ女表達方式
    無法讓被告認知其有拒絕之意，或被告之行為有得Ａ女同意
    等語為辯，尚屬無據，均難執為對被告有利之認定。
　③再者，與性相關之侵害事件，本屬極難啟齒之事，尤以與加
    害者並非熟識，無法預料其個性脾氣者，被害人或單純擔憂
    害怕，或考量激烈抗拒會引來更大傷害，對於案發當下之反
    應是否能夠及時逃脫或表明拒絕、是否向他人求助、報警追
    訴或採取任何保護自身權利之措施，均會猶豫斟酌。被害人
    於事發後，對外表現及認知心理之處理方式本就因人而異，
    自不能遽以事後表現非如一般社會所想像典型被害人形象，
    即逕認並無性侵害之事實，否則即可能陷入「理想被害人（
    即被害人必須是純潔無辜、立即大聲呼救、事後驚慌報警、
    害怕厭惡加害人等形象）」之迷思或成見。經查，Ａ女遭被
    告為強制猥褻犯行時甫滿20歲，年紀尚輕，被告與其配偶係
    其第一份工作之第一組客人，業據Ａ女及顧○綸證述明確（見
    原審卷第375、392頁），Ａ女係為求得工作表現、維持客源
    ，而為被告為美容保養之售後服務之預期心態下，遭遇被告
    突如之猥褻行為，其不知所措、未能及時逃離案發現場，僅
    將自己關在可阻隔被告之廁所內，甚至害怕被告若聽到其報
    警聲音，會有傷害其之行為（見原審卷第381頁），難謂與
    常情有違之反應。且性侵害被害人遭侵害後，其對外表現之
    方式本就因人而異，無論學歷高低、社會經歷多寡，均不一
    而足，更無所謂一般社會想像之「理想被害人」形象，自不
    能以Ａ女遭被告強制猥褻後，不往外跑、或不呼救、或身上
    無抵禦傷（不驗傷），仍與被告同處一室（不論是按摩的半
    小時或待在廁所的半小時），即逕認並無強制猥褻之事實。
    是辯護人所辯Ａ女身上無抵禦傷，表示未違反Ａ女意願及被告
    無強制行為云云，並非可採。
　⒊從而，被告所為猥褻行為係違反Ａ女之意願之事實，堪可認定
    。
(三)被告及辯護人其餘辯解不足採信之理由，析述如下：
  ⒈被告及辯護人稱Ａ女自兩人第1次在專櫃門市見面開始，即出
    現有撫摸被告、主動給私人手機號碼等超越正常按摩服務之
    曖昧態度云云（見偵13898號公開卷第16至17頁、本院卷第1
    20、435頁），證人即被告配偶乙○○於原審審理時亦證稱：
    我與被告到門市消費時，Ａ女有幫被告做療程，就是按臉、
    身體、脖子，到處摸來摸去，瞹昧的很，Ａ女在幫被告按摩
    的時候沒有反抗，我還聽被告說當天Ａ女有留電話給他、Ａ女
    有打電話給他說要做身體按摩，我有看到Ａ女偷遞東西給被
    告云云（見原審卷第399至401頁）。然Ａ女是被告及其配偶
    購買公司產品，並為其進行商品療程服務而結識，私下並無
    聯絡，直至110年4月18日接獲被告來電，方於同年月19日晚
    間前往臺北車站赴約等節，已如前證人Ａ女所陳，佐以Ａ女手
    機內通聯紀錄，亦顯示持用門號0000000000號行動電話之人
    確有於110年4月18日19時52分許撥打電話予Ａ女，復於同年
    月19日12時34分許起至18時21分許撥打數通電話予Ａ女（見
    原審卷第413至417頁），而被告於同年月20日為警製作調查
    筆錄時，所提供之電話號碼確為0000000000號乙節，有被告
    110年4月20日調查筆錄在卷可考（見偵13898號公開卷第13
    頁），是Ａ女前開證稱係被告主動聯繫見面等語，當非虛情
    。又Ａ女於門市留下私人電話給被告之目的，據其於原審審
    理時證稱：我們做銷售的，對於購買產品的客戶會提供售後
    服務，如果對產品有疑慮或使用上有問題都可以請教我們，
    我當時才剛到公司沒多久，對於公司回應客戶的方式不是非
    常瞭解，通常我們做為新人，並不會主動提供電話號碼給客
    戶，所以當時是被告主動向我要電話，我就提供給被告，目
    的是為了要做售後服務等語（見原審卷第372頁），此與Ａ女
    事後並非主動而係被動接到被告電話而同意用自己休假時間
    服務客戶等情一致，否則，倘如被告或證人乙○○所言Ａ女是
    主動在門市偷偷留下電話給被告，衡情，Ａ女事後應會積極
    主動聯繫被告，豈會是被告主動多次撥打電話予Ａ女之情形
    。再Ａ女於門市為被告按摩的位置係頭、臉、頸、手、肩膀
    ，與另位服務人員為證人乙○○按摩之部位完全相同，亦據證
    人乙○○證述明確（見原審卷第400頁），則Ａ女對被告進行按
    摩肩頸療程，本會觸摸肩頸等部位，實難以Ａ女觸碰被告該
    等部分即認其對被告有私人情愫，是證人乙○○上開證述內容
    ，與事實不符，應為附和迴護被告之詞，不足採為對被告有
    利之認定。
  ⒉被告及辯護人復以Ａ女同意在非上班時間與被告私約出來去飯
    店房間，且兩人見面後有說明服務費用，甚至稱在前往天成
    飯店路程中，兩人都有牽手、摟腰、摸髮等行為，說明Ａ女
    默認發生親密關係的態度云云。然依臺灣臺北地方檢察署檢
    察事務官110年6月29日勘驗報告及原審110年10月19日當庭
    所為之勘驗筆錄暨擷圖（見偵13898號不公開卷第193至198
    頁、原審卷第130至133、135、136、141至145、157、159、
    173、175、191、193、211頁），可見被告與Ａ女進入天成飯
    店、搭乘電梯、前往被告房間過程中，其等均無任何肢體上
    互動，且Ａ女在行進過程中均與被告保持一定距離，並無明
    顯交談情形；再觀諸臺北車站內側與外側附近道路監視器影
    像畫面擷圖（含臺北車站東1門內外側、東3門內外側、臺北
    市中正區公園北平西路口、天成飯店外監視器畫面翻拍；見
    原審不公開卷第6至9頁），從110年4月19日18時25分許被告
    出現在臺北車站東1門外側，旋與Ａ女在東1門內側會合，兩
    人在18時27分許往東3門方向離去，18時28分許兩人朝天成
    飯店方向前進，18時30分許兩人步行前往天成飯店並進入天
    成飯店，全程可見被告與Ａ女自見面後前往天成飯店過程中
    ，固似有交談，然其等並無肢體接觸等親密動作，堪認Ａ女
    與被告之互動確如Ａ女所述僅為見過一次面之業務、並無深
    交、頻繁聯絡之關係，難認有何被告、辯護人所指被告與Ａ
    女存有男女好感或曖昧情愫之情境。又原審係會同被告、檢
    察官當庭勘驗被告與Ａ女於天成飯店內之錄影畫面光碟，被
    告並未主張所播放之畫面有所缺漏而無連續；另衡以於臺北
    車站內側與外側附近道路監視器影像畫面之擷取時間差距僅
    間隔數秒及2分鐘內（詳如前揭證據能力之說明），尚屬密
    接，是被告、輔佐人及辯護人以被告與Ａ女有親密行止或以
    未擷取全程畫面不足為佐證云云，均屬空言卸責之詞，不足
    採信。又依證人Ａ女於原審審理時證稱：我在110年4月14日
    認識被告及其配偶時，覺得他們很親切，是很和藹可親的老
    先生與老太太，因此對被告帶我到飯店做療程的這件事並沒
    有想這麼多，而且我會利用我休假的時間做這件事，是因為
    我當時覺得這個工作非常珍貴，是我人生的第一份工作，我
    想要把握這個機會，也讓公司留下一個好的客戶跟客源，是
    被告說要請我吃飯，主動帶我去，一路一直轉移目的地到飯
    店，並不是被告與我說好的，而且對於被告說要給我服務費
    的事情，我也沒有回應他，因為收費這件事情是違反我的職
    業道德，對公司來說，這就是個簡單的體驗課程而已，是免
    費的等語（見原審卷第374至375、385頁），足見Ａ女係因被
    告於案發前5日在其服務之公司門市購買商品，基於服務顧
    客、信任被告係單純體驗商品售後療程，始由被告帶同前往
    天成飯店，而進入房間後亦認係要為商品售後療程服務，實
    難預見被告會利用進行商品售後療程而與其獨處之機會，對
    其遂行強制猥褻之行為。更何況，縱使同意與他人同至飯店
    房間，並不等同允許他人在房間內為剝奪他人性自主同意權
    之行為，Ａ女於抵達飯店房間前從未曾有明白向被告表示或
    應允為性行為之承諾，雙方甚至並無任何親密之互動，業如
    前述，要難以Ａ女與被告同至飯店之行為，即據以推認Ａ女已
    同意進一步與被告發生猥褻或性交行為，是被告、輔佐人、
    辯護人上開所辯，顯係推諉之詞，委無足採。
  ⒊被告及辯護人再辯稱：Ａ女未反對被告進入飯店房間後之脫衣
    行為，甚至叫被告到床上休息，足以讓被告產生Ａ女對其性
    暗示之想法云云。惟被告於警詢及偵訊供稱：我穿西裝怎麼
    按摩，當然要把外衣（西裝外套、襯衫、長褲）脫掉等語（
    見偵13898號公開卷第18、126頁），參以證人Ａ女於原審審
    理時證稱：當時被告身上只剩貼身衣物，我看了一下心想又
    不是要做甚麼其他事情，因為只是做個肩頸按摩，並不需要
    在床上，所以我是請被告坐在椅子上讓我按摩肩頸；被告在
    飯店人員進入房間處理機上盒問題時，就已經先脫下西裝外
    套，到飯店人員離開之後被告就開始脫掉外衣外褲，剩汗衫
    等貼身衣物等語（見原審卷第386、377頁），可見被告一進
    房間無待詢問Ａ女就主動陸續脫去衣物，而縱使Ａ女在被告脫
    衣時未出聲反對，惟在取得Ａ女明確同意前，也不能逕為推
    論此即為Ａ女同意被告對其為猥褻行為之性暗示。是被告及
    辯護人上開辯解，難認有據，亦難採為對被告有利之認定。
  ⒋被告另以其係遭Ａ女及顧○綸仙人跳云云。惟所謂仙人跳之陷
    阱，大多須有內應與外合，由小姐以從事猥褻或性交行為為
    餌，誘使對象與小姐獨處房內，或小姐伺機擺設密錄器，誘
    使攝入對象之不雅影像或聲音，再於適當時機例如雙方衣物
    均已褪去時，由其他人扮演威嚇角色進入房內拍攝或捉姦，
    表示人證、物證均有，以此威脅對象交付金錢了事之模式進
    行；又仙人跳陷阱之最終目的，無非為取得對象給付之賠償
    金，且因仙人跳陷阱係屬恐嚇取財之犯罪行為，若非賠償條
    件談不攏或顯不得已，一般設計者多不願驚動警察，以免東
    窗事發，使自己陷入恐嚇或詐欺取財等刑責風險。然本案如
    係Ａ女與顧○綸合謀對被告詐財，何以被告著貼身衣物以生殖
    器磨蹭Ａ女臀部時，顧○綸並未立即出現喝斥被告並拍攝現場
    影像，以取得相關物證，藉此威脅被告交付金錢了事？況如
    Ａ女與顧○綸有意共同以被告與Ａ女發生猥褻行為之方式向被
    告詐財，過程中自當全力避免警方介入，以免為警識破而自
    招牢獄之災，焉有Ａ女主動連繫顧○綸代為報警處理之可能？
    縱認警方介入處理本案，不違Ａ女與顧○綸對被告詐財之本意
    ，然本案自案發起，Ａ女或顧○綸未曾主動對被告提出任何賠
    償，直至原審審理期日始提出刑事附帶民事訴訟等節，業據
    證人Ａ女、顧○綸證述無訛（見原審卷第388至389、397頁）
    ，顯見其等2人亦無任何藉此詐財之跡象。至被告指述顧○綸
    取走5瓶化妝品云云（見原審卷第77頁），然證人乙○○於原
    審審理時證稱：110年4月14日所購買的產品全部帶回去了等
    語（見原審卷第401頁）；參以證人Ａ女於原審審理時證述：
    案發當日，我有攜帶沐浴鹽赴約，但那是我自己的東西，不
    是公司的產品，當時我想說天氣冷了，被告是老人家，想說
    用這個來泡澡對身體比較好，那不是被告夫妻他們買的產品
    ，而當日顧○綸到場後，我有請他把我攜帶的東西都帶走等
    語（見原審卷第389頁）；且證人顧○綸於原審審理時亦證稱
    ：案發當天，Ａ女說她原本有一袋禮物要送被告，但後來沒
    有要送，請我把她的東西都拿出來，直到被告提告我竊盜時
    ，我去問Ａ女才知道是海鹽，她後來有提供購買紀錄給我等
    語（見原審卷第395至396頁）；稽諸Ａ女與顧○綸間LINE對話
    紀錄，亦見Ａ女告知案發當日被告並未收下禮物，始會請求
    顧○綸將房間內物品取回，並提供購買證明等內容（見原審
    卷第421至423頁），足見Ａ女案發當日所攜帶物品本非被告
    或其配偶所有，益徵Ａ女與被告見面之目的係為鞏固客源、
    提高業績而欲以贈品、按摩服務博取好感，此亦核與一般化
    妝美容商品業績推廣常見手法相合，要難認此為Ａ女實行仙
    人跳之手段。是被告以Ａ女與顧○綸共同仙人跳詐財等語置辯
    ，應屬事後卸責之詞，殊無足採。至辯護人主張上開Ａ女與
    顧○綸間於本案事後之通訊軟體LINE對話紀錄有誘導串證之
    嫌云云（見本院卷第422頁），然觀該對話紀錄，是針對被
    告對顧○綸提告竊盜之事，Ａ女因自覺害顧○綸被告，因此傳
    送物品購買紀錄給顧○綸，並表示自己是人證，且將當日拜
    託顧○綸拿回物品之情況再敘述一次，以利顧○綸對於竊盜案
    件開庭之防禦等情（見原審卷第419至423頁），以竊盜案件
    中Ａ女當係顧○綸友性證人之性質，其所為甚屬合理，是辯護
    人此部分所指，自無可採。
(四)綜上所述，被告上開所辯，均難採信。本案事證已臻明確，
    被告上開強制猥褻犯行，堪以認定。
(五)至被告於本院聲請傳喚證人即臺北市政府警察局中正第一分
    局忠孝派出所邱警員、所長、吳巡官、案發當日抵達天成飯
    店之值班警員數名、Ａ女父親、Ａ女工作地點康倪公司衡陽門
    市店長、4月份班表、逕自離職資料、公司LINE群組紀錄、
    離職人事資料、公司人事教育規則、公司業務人員教育規則
    、公司業績獎金規則、天成飯店1樓到8樓房間有關警察、顧
    ○綸、Ａ女父親如何集合（包括確認時間、地點、聯繫方式記
    錄之調查證據）、從8樓到1樓及外面的監視器錄影帶畫面、
    5瓶保養品領單簽單或發票證物、顧○綸工作職務、自110年4
    月16日早上10時迄今與Ａ女的LINE通訊紀錄、與Ａ女父親的LI
    NE通訊紀錄或電話通聯紀錄，藉此證明Ａ女誣陷被告，屬非
    典型仙人跳云云（見本院卷第131至132、417頁）。然本案Ａ
    女於案發前均未對被告有任何男女情愫，且Ａ女同意與被告
    至飯店房間並不等同於Ａ女同意被告為猥褻行為，復綜合卷
    內事證亦無Ａ女係為仙人跳訛詐被告之情事等各節，均經本
    院詳予說明並認定如前，是被告上開所請求查明之事項，核
    與本案待證事實無重要關係，亦無調查必要，且本案待證事
    實已臻明暸，是被告所提出調查證據之聲請，應予駁回，附
    此敘明。　　
二、論罪：
　　核被告所為，係犯刑法第224條之強制猥褻罪。被告先後對Ａ
    女為親吻手臂、頸部，並以生殖器磨蹭、上頂Ａ女臀部等數
    行為，均係於密接時、地實施侵害同一之法益，各行為之獨
    立性極為薄弱，依一般社會健全觀念難以強行分離，應認各
    個舉動為犯罪行為之一部分，而包括於一行為予以評價，為
    接續犯，屬單純一罪。
三、駁回上訴之理由：
　　原審以被告強制猥褻犯行明確，適用刑法第224條規定，並
    以行為人之責任為基礎，審酌被告明知案發前Ａ女與其並無
    任何私交，雙方亦無男女情感存在，及案發當日亦非Ａ女主
    動要求前往天成飯店，竟曲解Ａ女真意，利用Ａ女初入職場，
    為求業績表現對前往飯店乙事不敢拒絕，而為本案強制猥褻
    犯行，未尊重Ａ女之性自主權，造成Ａ女心靈受創，對Ａ女身
    心影響頗鉅，所為應予非難；兼衡被告犯後猶以Ａ女表現親
    熱、設計仙人跳等語飾詞狡辯，暗指Ａ女行為不檢，主動獻
    身，顯見被告犯罪後毫無悔意；復考量被告於本案案發後以
    電話留言「你不要害我」之內容予Ａ女，並對Ａ女男友即顧○
    綸提出竊盜告訴（見原審卷第382、396頁），試圖嚇阻Ａ女
    提告，造成Ａ女身心遭受二次傷害；又審酌被告自陳高職畢
    業之智識程度，現因失業而幫忙女兒擺路邊攤維生之生活狀
    況（見原審卷第516頁），及其迄未取得Ａ女諒解，暨其犯罪
    動機、目的、手段、素行、情節等一切情狀，量處有期徒刑
    1年2月。核其認事用法俱無不合，量刑亦甚妥適。被告起上
    訴，仍執前詞否認犯行，惟按證據之取捨及證據證明力如何
    ，均屬事實審法院得自由裁量、判斷之職權，苟其此項裁量
    、判斷，並不悖乎通常一般之人日常生活經驗之定則或論理
    法則，且於判決內論敘其何以作此判斷之心證理由者，即不
    得任意指摘其為違法。原判決已說明依據被告供述、證人Ａ
    女、顧○綸之證述、訂房資料、診斷證明書、勘驗報告、勘
    驗筆錄、現場照片、LINE對話紀錄等證據資料相互勾稽，而
    為綜合判斷、取捨，據此認定被告有強制猥褻之事實，並於
    理由欄內詳為說明判斷依據與心證，復經本院補充說明如前
    ，且原審所為推理論斷，衡諸經驗及論理等證據法則皆無違
    背，自難指為違法。被告以Ａ女偷留電話給被告、不拒絕與
    被告到飯店、Ａ女設計仙人跳、何以未驗傷、未向飯店人員
    求救、為何不拿包包離開等事由推認Ａ女係同意為猥褻行為
    而提起上訴否認犯罪，指摘原審判決不當云云，無非係對原
    判決已說明事項及屬原審採證認事職權之適法行使，持憑己
    見而為不同之評價，重為爭執，並無理由，應予駁回。
據上論斷，應依刑事訴訟法第368條，判決如主文。
本案經檢察官邱舜韶提起公訴，檢察官謝宗甫到庭執行職務。
中　　華　　民　　國　　111 　年　　8 　　月　　16　　日
　              　刑事第十八庭  審判長法　官  何俏美
                                      法　官  黃紹紘
                                      法　官  陳海寧
以上正本證明與原本無異。
如不服本判決，應於收受送達後20日內向本院提出上訴書狀，其
未敘述上訴之理由者並得於提起上訴後20日內向本院補提理由書
（均須按他造當事人之人數附繕本）「切勿逕送上級法院」。
                                      書記官  謝文傑
中　　華　　民　　國　　111 　年　　8 　　月　　16　　日
附錄：本案論罪科刑法條全文
中華民國刑法第224條
對於男女以強暴、脅迫、恐嚇、催眠術或其他違反其意願之方法
，而為猥褻之行為者，處6月以上5年以下有期徒刑。